# 请问有对赌条款的收购，商誉怎么确认呢？

提问人：alony 时间：2015-08-06 22:03:03
请问有对赌条款的收购，商誉怎么确认呢？ 比如A公司净资产公允价值为 1 亿，B公司准备出 8000 万收购其60%股权, 则商誉为 8000-10000*60%=2000万 若收购条款中约定，若A公司业绩条件达不到约定，则A公司股东无偿将剩余40%股权转让给B。。 这种情况下的商誉该怎么处理好呢？ 是达不到时作为差错追溯调整还是当期做营业外收入？ （通常业绩条件也很难提前估计。。） 谢谢！

回答人：chenyiwei
或有对价应按其于购买日的公允价值初始计量，并计入合并成本，纳入商誉的计算。如果确因情况特殊，无法合理估计其于购买日的公允价值的，则因为本案例中的或有对价是原股东的单方面补偿，不涉及购买方进一步支付对价，因此基于谨慎原则的考虑也可以暂将其公允价值确定为零，到后续如果按约定无偿取得剩余的 40 ％股权作为补偿时，按该部分股权于届时的公允价值进行初始计量，并贷记营业外收入。同时对原持有的 60 ％股权进行减值测试和计提减值准备。